【裁判字號】    95,抗,1750
【裁判日期】    951227
【裁判案由】    確認之訴
【裁判全文】
臺灣高等法院民事裁定                  95年度抗字第1750號
    抗  告  人  乙○○
上列抗告人因與甲○等間確認之訴事件，對於中華民國95年10月
19日臺灣臺北地方法院95年度訴字第4512號裁定提起抗告，本院
裁定如下：
    主  文
抗告駁回。
抗告訴訟費用由抗告人負擔。
    理  由
一、按提起民事訴訟應依法繳納裁判費，此為必須具備之程式。
    又原告之訴，有民事訴訟法第249條第1項所列各款情形之一
    ，依其情形可以補正，經審判長定期間命其補正而不補正者
    ，法院應以裁定駁回之，亦為同法條第1項所明定。
二、經查本件抗告人於民國95年2月15日以相對人為被告提起確
    認之訴，未據繳納裁判費，經原法院於同年3月13日以95年
    度補字第157號裁定命抗告人於收受裁定正本5日內查報本案
    訴訟標的價額並按該價額補繳裁判費，如未查報則依民事訴
    訟法第77條之12規定繳納裁判費新台幣17,335元，該裁定業
    於95年3月17日送達抗告人收受，有送達證書可稽（見原審
    卷第1宗27頁）。抗告人對該裁定有關訴訟標的價額核定結
    果不服，提起抗告，亦經本院於95年8月16日以95年度抗字
    第664號裁定駁回其抗告，並於同年8月23日送達抗告人，有
    送達證書可憑（見本院上開卷第12頁），抗告人復於同年9
    月19日具狀表示願意繳納裁判費，敬請函知以備繳納等情，
    然原法院既已裁定限期補正，縱未依其所請再為函知，於法
    亦無不合。抗告人迄至95年10月13日猶未見補正裁判費，有
    原法院民事科查詢簡答表可稽（見原審卷第2宗第8頁背面）
    ，則其逾期未繳納裁判費，原法院裁定駁回抗告人之起訴，
    並無不合。
三、抗告意旨略以：本件係確認之訴，並非財產權之爭，且抗告
    人另案（原法院95年度訴字第5005號）提起確認提供合建土
    地事件，對於原法院命補繳裁判費提起抗告，雖遭鈞院95年
    度抗字第773號裁定駁回抗告，抗告人只得具狀表示願依鈞
    院上開裁定繳納裁判費。嗣據原法院於民國95年9月1日以北
    院錦民火95年度訴字第5005號函覆：「台端確認提供合建之
    土地事件……並經最高法院以95年抗字第773號駁回抗告裁
    定確定，台端已無由繳納裁判費」，惟最高法院並無95年抗
    字第773號裁定，顯見有誤，依法自有抗告原因存在，求為
    廢棄原裁定，重為審理等語，乃以他案事由指摘原裁定不當
    ，姑不論所指他案事由是否屬實，均與本案無涉，其聲明廢
    棄原裁定，洵屬無據，應予駁回。
四、據上論結，本件抗告為無理由。依民事訴訟法第495條之1第
    項、第449條第1項、第95條、第78條，裁定如主文。
中    華    民    國    95    年    12    月    27    日
                    民事第九庭
                        審判長法  官 黃熙嫣
                              法  官 楊力進
                              法  官 陳玉完
正本係照原本作成。
本裁定除以適用法規顯有錯誤為理由，並經本院許可外，不得再
抗告。如提起再抗告，應於收受後10日內委任律師為訴訟代理人
向本院提出再抗告狀。並繳納再抗告費新台幣１千元。
中    華    民    國    95    年    12    月    28    日
                              書記官 鎖瑞嶺


司法院資訊處製作；財團法人民間司法改革基金會備份。
